臺灣桃園地方法院刑事判決　　　　　　　　　　　　九十二年度簡上字第五一號
　　公　訴　人　臺灣桃園地方法院檢察署檢察官
　　上　訴　人
　　即　被　告　丁○○
　　選任辯護人　左自奎律師
右列被告因毀損案件，經本院中壢簡易庭中華民國九十二年八月八日，九十二年度壢
簡字第一０七八號第一審簡易判決（檢察官聲請簡易處刑案號：九十二年度偵字第四
三九０號）提起上訴，本院判決如左：
    主  文
上訴駁回。
    事  實
一、丁○○原任職華新科技股份有限公司（下稱華新科技公司），因故分別遭華新科
    技公司解職後，即懷恨該公司課長丙○○，遂於民國九十二年一月三十日下午七
    時十分許，與傅從楠（業經本院一審以簡易處刑決確定）基於犯意聯絡，共同攜
    帶鐵條，並騎乘機車前往丙○○位於桃園縣龍潭鄉上林村十一鄰溝西二十巷十九
    號住處，持鐵條將丙○○所有而停放於上址之車號八Ｆ─五一七一號自小客車之
    後擋風玻璃、前後車窗玻璃、後行李箱蓋及車燈罩敲碎而不堪使用，致生損害於
    丙○○。
二、案經丙○○訴由桃園縣政府警察局平鎮分局報請臺灣桃園地方法院檢察署檢察官
    偵查後聲請以簡易判決處刑。
    理  由
一、訊據被告丁○○固不諱言曾任華新科技公司員工，並與當時擔任課長一職之告訴
    人丙○○相識等事實，然矢口否認涉有前揭犯行，辯稱：案發當天中午為其亡父
    做「百日」法事，案發當時則在友人潘秉怡住處餐敘，未前往告訴人住處云云。
    惟查：
  (一)前揭被告丁○○前往上址毀損一節，已據告訴人丙○○於警詢、偵訊及本院審理
    時指述甚詳，又被告丁○○與告訴人間原即相識，告訴人應無誤認可能，此外，
    並有桃苗汽車股份有限公司估價單二紙、汽車毀損照片二張及車號八Ｆ─五一七
    一號車籍作業系統－查詢認可資料一件在卷足稽。
  (二)本件偵查中經檢察官將同案共犯傅從楠送法務部調查局測謊，就「案發時其未至
    丙○○住處」、「其未砸丙○○之汽車」及「其未與丁○○砸丙○○之汽車」一
    節，經測試呈情緒波動之反應，研判有說謊；被告丁○○則因疲勞，生理反應欠
    佳，無法測試。本院審理中經檢察官、被告及其辯護人均聲請，被告丁○○、告
    訴人均同意送請法務部調查局施以測謊結果，告訴人就「丁○○有無砸渠之轎車
    」一節，並無情緒波動反應，研判未說謊；另被告丁○○就「其未持鐵條砸丙○
    ○之轎車」、「案發時未至丙○○住處」等情，均呈情緒波動之反應，研判有說
    謊，此有該局九十二年六月五日調科參第00000000000號、九十三年
    五月五日調科參第00000000000號測謊報告書各一件在卷足參，堪信
    被告所辯乃飾卸之詞，不足採信。
  (三)被告雖辯稱：案發當天中午在自宅為其亡父做「百日」法事，案發當時則在友人
    潘秉怡住處餐敘，並未前往告訴人住處等語，並聲傳證人潘秉怡及其父潘順和為
    證（另證人甲○○業經被告捨棄傳喚）；而證人潘秉怡、潘順和先後到庭證稱：
    九十二年一月三十日在伊家裡有與丁○○在一起，許是下午六時五十五分到伊家
    ，約九時半離開；以及前揭時間晚上伊家有聚餐，約十幾人，庭上之被告好像有
    來參與等語（本院卷第二九、三三、一０一、一０二頁參照）。惟查，被告所謂
    為其亡父做「百日」法事一節，並未提出具體證據供本院查證，且既是當日中午
    舉行，則與本件係當日下午約七時十分許之事故並無關聯，而被告既為其亡父做
    「百日」法事，被告當日心情應較為悽瑟才是，如當晚再與友人聚餐，顯與民間
    習俗之社會常理有違，而難憑採。其次，證人潘秉怡在本院另證稱：被告之父親
    何時過世，期間伊不清楚，當天共一桌，大約十個人，不敢確定共幾人，陳宏偉
    第一個來，當天下午一起買東西，第二個鍾明坤約（下午）六點四十分左右到，
    第三個後就不清楚，因伊有進出廚房，被告之工作、收入狀況不清楚等語（本院
    卷第三０、三一、三三頁參照），以證人自承與被告已認識達四、五年之久，且
    能在除夕夜獲得邀宴，何以就被告之父去世期間、被告之工作、收入狀況均不清
    楚，實有違常情，且證人既自稱係當晚主廚，進出廚房頻繁，不知被告何時到達
    、第幾位到達，與其證述被告係下午六時五十五分到伊家一節，亦有矛盾而違經
    驗法則，是其證詞，尚難採信。再者，證人潘順和在本院另證稱：當天晚上約十
    幾個人，詳細時間不記得了，當時人來來去去，伊不敢確定庭上被告有無參與聚
    會，記不得被告何時來，何時走等語（本院卷第一０一、一０二頁參照），顯見
    ，證人潘順和就被告丁○○究竟有無到伊家聚餐、何時到達、何時離開等事，無
    法為完足、詳實之證述，則尚無法排除被告於案發時、地犯案後再到證人住處聚
    餐之可能性，是該二位證人所為證述，亦無從使本院形成有利於被告之認定。綜
    此，被告前揭辯詞，與卷內積極證據相悖，無從採信；故被告確有毀損他人財物
    ，致令不堪用，足以生損害於他人之行為，事證明確，犯行堪以認定，應予依法
    論科。
二、核被告丁○○所為，係犯刑法第三百五十四條之毀損罪。被告與傅從楠間，有犯
    意之聯絡及行為之分擔，依刑法第二十八條，應論以共同正犯。爰審酌被告因遭
    華新科技公司解職而認係告訴人丙○○對其不利陳述所致，懷恨在心而挾怨報復
    ，暨其犯罪之動機、目的、手段，犯罪時所受之刺激及其品行、生活狀況、智識
    程度為高中畢業、犯罪所生之損害，及犯罪後飾詞否認犯行，態度欠佳等一切情
    狀，原審科處被告拘役四十日，並諭知易科罰金之折算標準，其認事用法，並無
    不當，量刑尚稱妥適。被告飾詞上訴，所辯尚難採信，為此，本件被告之上訴，
    並無理由，自應駁回。
三、據上論斷，依刑事訴訟法第四百五十五條之一第三項、第三百六十八條，判決如
    主文。
本案經檢察官乙○○到庭執行職務。
中      華      民      國      九十三        年  七      月    二十    日
                                    臺灣桃園地方法院刑事第四庭
                                    審判長法  官  陳  世  宗
                                          法  官  蘇  昭  蓉
                                          法  官  李  昆  南
右正本證明與原本無異。
不得上訴。
                                          書記官  郭  中  明
中      華      民      國      九十三        年  七      月    二十    日
附本案論罪科刑法條：
中華民國刑法第三百五十四條
毀棄、損壞前二條以外之他人之物或致令不堪用，足以生損害於公眾或他
人者，處二年以下有期徒刑、拘役或五百元以下罰金。
